臺灣高等法院高雄分院刑事判決　　　　94年度上訴字第1441號
上　訴　人　臺灣高雄地方法院檢察署檢察官
被　　　告　甲○○
上列上訴人因被告違反毒品危害防制條例案件，不服臺灣高雄地
方法院94年度訴字第1775號中華民國94年8 月25日第一審判決（
起訴案號：臺灣高雄地方法院檢察署94年度毒偵字第2623號），
提起上訴（移送本院併辦案號：同署94年度毒偵字第7108、8983
、9071、9663號），本院判決如下：
    主  文
原判決撤銷。
甲○○連續施用第一級毒品，處有期徒刑壹年陸月。
扣案之海洛因壹小包（淨重零點貳伍公克，空包裝重零點貳零公
克），沒收銷燬之。
    事  實
一、甲○○於民國（下同）92年間因施用毒品案件，經臺灣高雄
    地方法院裁定送觀察、勒戒後，認有繼續施用毒品之傾向，
    由臺灣高雄地方法院裁定送強制戒治，於93年11月25日戒治
    完畢釋放。詎猶不知戒絕毒癮，明知海洛因係毒品危害防制
    條例第2 條第2 項第1 款之第一級毒品，不得非法持有、施
    用，猶於上開強制戒治執行完畢釋放後五年內，基於施用第
    一級毒品海洛因之概括犯意，連續自94年2 月15日起至94年
    10月12日20時50分許起回溯24小時內某時止，在高雄縣梓官
    鄉○○路330 巷71號住處或高雄市區加油站公廁或其他不詳
    處所，以將第一級毒品海洛因置於香菸內點燃吸食入人體或
    以海洛因放入注射針筒內與水混合後注射入身體之方式，連
    續施用第一級毒品海洛因多次。嗣先後於94年3 月2 日16
    時30分許，在高雄縣橋頭鄉○○路156 號為警查獲，並當場
    扣得其所有之毒品海洛因一小包（淨重0.25公克，空包裝重
    0.20公克）。94年6 月29日23時50分許，在高雄市○○區
    ○○路上，為警查獲，採尿送驗而知上情。94年7 月5 日
    13時許，在高雄縣鳳山市○○路、凱旋路口，為警查獲，採
    尿送驗而知上情。94年9 月13日23時15分許在高雄市○○
    路33巷內，為警查獲，採尿送驗而知上情。94年10月12日
    19時40分許，在高雄縣鳳山市○○路、力行路口，為警查獲
    ，扣得非其所有之頭皮針1 支。
二、案經高雄縣政府警察局岡山分局、鳳山分局及高雄市政府警
    察局苓雅分局先後移送高雄地方法院檢察署檢察官偵查起訴
    暨移送併案審理。
    理  由
一、被告甲○○（下稱被告）經合法傳喚，無正當理由未到庭陳
    述。惟上開犯罪事實欄部分之犯罪事實，業據被告於原審
    審理中坦承不諱，且其為警查獲時所採尿液，經送檢驗結果
    ，有嗎啡之陽性反應，有台灣檢驗科技股份有限公司94 年3
    月21日所出具之濫用藥物尿液檢驗報告1 紙附卷可稽，且上
    開所扣得之粉末一小包（合計淨重0.25公克，空包裝重0.20
    公克），經檢驗結果有海洛因反應，亦有法務部調查局94年
    5 月25日調科壹字第220020074 號鑑定通知書1 份附卷可稽
    ，被告上開自白與事實相符，堪認被告確有施用第一級毒品
    犯行。上開犯罪事實欄部分之犯罪事實，被告於警
    詢時雖否認有何施用第一級毒品海洛因犯行，然被告於上開
    時地為警查獲後，所採取之尿液經送驗結果，均呈嗎啡陽性
    反應，此有高雄市立凱旋醫院編號00000000、00000000號濫
    用藥物尿液檢驗報告2 份、長榮大學94年7 月22日確認報告
    1 份、台灣檢驗科技股份有限公司編號KH2005A0000000號濫
    用藥物尿液檢驗報告1 紙附卷可稽。而參諸醫學臨床實驗及
    根據英國藥學會出版之文獻Isolation and Indentifi-cati
    on of Drugs 乙書第293 頁載：海洛因經注射入人體後，在
    體內迅速水解成6-Monoacety I morphine，再緩緩繼續水解
    成嗎啡，然後再循嗎啡之代謝方式排出，同書第431 頁至第
    432 頁並載有：嗎啡經注射入人體後，約50% 以上於8 小時
    內自尿中排出，至24小時排出約90% ，但48小時後仍有微量
    可檢出等語。此外，按通常健康成人1 次注射嗎啡15公絲，
    而以現行採用蟻醛酸試液及鉬鋑銨酸試液檢檢驗其尿液時，
    注射後8 小時內所排尿液易於檢出；8 小時至24小時，視其
    取尿時間及尿量多寡，可能檢出；至24小時以後所排之尿液
    ，用上述方法已難檢出，亦據行政院衛生署藥物食品檢驗局
    73年11月30日（73）藥檢壹字第030221號函釋明確。是依上
    開說明，佐以被告上揭尿液檢驗報告，足徵被告於為警查獲
    採尿時回溯24小時內某時確曾施用第一級毒品海洛因無疑。
    又被告曾因施用毒品案件，經台灣高雄地方法院裁定送強制
    戒治，於93年11月25日戒治完畢，亦有其台灣高等法院被告
    前案紀錄表1 份在卷可憑，被告上開施用第一級毒品犯行之
    罪證明確，自應依法論科。
二、按海洛因為毒品危害防制條例第2 條第2 項第1 款所明定之
    第1 級毒品，核被告所為，係犯同條例第10條第1 項之施用
    第1 級毒品罪。被告上開持有海洛因後進而施用，其持有之
    低度行為，應為施用之高度行為吸收，不另論罪。被告先後
    多次施用海洛因之行為，係時間緊接，所犯罪名相同，顯係
    出於概括之犯意反覆為之，為連續犯，爰依刑法第56條之規
    定以一罪論，並加重其刑。公訴人雖未就上開犯罪事實欄
    部分之犯罪事實起訴，惟被告此部分之施用第一級毒
    品犯行，與起訴部分之犯行，有連續犯之裁判上一罪關係，
    為起訴效力所及，本院自應併予審理，附此敘明。
三、原審認被告罪證明確，予以論罪科刑，固非無見；惟原審對
    於檢察官移送本院併辦部分即上開犯罪事實欄部分
    之犯罪事實未及審究，尚有未合。檢察官上訴意旨指摘原判
    決未及斟酌被告上開併辦部分犯行為不當，為有理由，本院
    自應將原判決撤銷改判。審酌被告曾因施用毒品案件，經觀
    察勒戒及強制戒治後，仍未能徹底戒絕毒品，再度施用毒品
    ，且多次為警查獲，於釋放後即繼續施用毒品，顯見其欠缺
    戒毒之意志力，惟其施用毒品僅戕害己身，尚未害及他人，
    犯後曾坦承犯行，態度良好等一切情狀，量處如主文第2 項
    所示之刑。又上開扣案海洛因一小包（淨重0.25公克，空包
    裝重0.20公克）為第一級毒品，其空包裝袋已沾染毒品海洛
    因無法剝離，應視同毒品，均依毒品危害防制條例第18條第
    1 項前段之規定宣告沒收銷燬之。至扣案之頭皮針一支，非
    被告所有，已據被告於警詢時供述在卷，本院亦查無證據證
    明該頭皮針為被告所有，爰不予宣告沒收，附此敘明。
四、被告經合法傳喚，無正當理由不到庭，爰不待其到庭陳述，
    逕行判決。
據上論結，應依刑事訴訟法第369 條第1 項前段、第371 條、第
364 條、第299 條第1 項前段，毒品危害防制條例第10條第1 項
、第18條第1 項前段、刑法第11條前段、第56條，判決如主文。
本案經檢察官許月雲到庭執行職務。
中　　華　　民　　國　　94　　年　　12　　月　　30　　日
                  刑事第四庭    審判長法  官 蕭權閔
                                      法  官 陳吉雄
                                      法  官 林水城
以上正本證明與原本無異。
如不服本判決應於收受本判決後10日內向本院提出上訴書狀，其
未敘述上訴理由者，並得於提起上訴後10日內向本院補提理由書
狀（均須按他造當事人之人數附繕本）「切勿逕送上級法院」。
中　　華　　民　　國　　94　　年　　12　　月　　30　　日
　　　　　　　　　　　　　　　　　　　書記官 吳新貞
附錄本件判決論罪科刑法條：
毒品危害防制條例第10條
施用第一級毒品者，處 6 月以上 5 年以下有期徒刑。
施用第二級毒品者，處 3 年以下有期徒刑。
